臺灣基隆地方法院交通事件裁定　　　　 95年度交聲字第235號
移送機關即
原處分機關　交通部公路總局臺北區監理所基隆監理站
異　議　人
即受處分人　甲○○
上列受處分人因違反道路交通管理處罰條例聲明異議案件，對於
交通部公路總局臺北區監理所基隆監理站於中華民國95年11月23
日所為之處分（原處分案號：基監字第裁42-RB0000000號），聲
明異議，本院裁定如下：
    主  文
異議駁回。
    理  由
一、原處分意旨略以：基隆市警察局交通隊執勤員警於民國95年
    11月15日中午12時35分，在基隆市○○路查獲車號7M-5630
    號自小客車，因該車在設有禁止停車標線處所停車而違規，
    經警舉發，並裁罰新台幣（下同）900 元等語。
二、異議意旨則以：黃實線應可暫時停車，非絕對禁止停車，該
    處並無明顯禁止停車或禁止臨時停車之標誌，僅有收費停車
    標誌，且車輛遭拖吊，未架後輪輔助器，車輛易損壞，又停
    車之處並未明顯妨礙人車通行，且道路交通管理事件統一裁
    罰基準表有牴觸法律之嫌等語。
三、按禁止停車線，用以指示禁止停車路段，以劃設於道路緣石
    正面及頂面為原則，無緣石之道路得線繪於路面上，距路面
    邊緣以30公分為度，本標線為黃實線，禁止時間為每日上午
    7 時至晚間8 時，如有延長或縮短之必要時，應以標誌及附
    牌標示之；又汽車停車時，在設有禁止停車標誌、標線之處
    所不得停車，若汽車駕駛人在設有禁止停車標誌、標線之處
    所停車者，處600 元以上1,200 元以下罰鍰，道路交通標誌
    標線號誌設置規則第168 條第1 項、第2 項、第4 項及道路
    交通安全規則第112 條第1 項第4 款、道路交通管理處罰條
    例第56條第1 項第4 款分別定有明文。
四、經查：
（一）異議人所有之車號7M-5630 號自小客車於95年11月15日中
      午12時35分許，確曾在基隆市○○路畫有黃實線之路段停
      車等情，未經異議人否認，並有現場照片在卷供參，已堪
      認定。
（二）上開處所之路邊既已劃設禁止停車線即黃實線，依據上揭
      規定，在未另以標誌及附牌標示之情形下，自每日上午7
      時起至晚間8 時許，駕駛人均不得在上開路段停車，異議
      人停車之時間既為中午12時35分許，仍在禁止停車之時段
      內，則異議人即違反不得在設有禁止停車標線之處所停車
      之規定，原處分機關據此裁罰，並無不當。
（三）異議人雖以前揭情詞置辯，然查：
    1.劃設黃實線之路段雖允許臨時停車，惟異議人於上揭路段
      停車時，並未在該車附近處於隨時可移動該車輛之情形，
      此觀諸查獲警員係以拖吊移置該車輛之方式處理自明，顯
      見異議人上揭停車行為並非臨時停車，而屬劃設黃實線路
      段禁止之停車行為，又黃實線屬於標線，依據道路交通標
      誌標線號誌設置規則之規定，具有一定之效力，駕駛人自
      應遵守標線之指示，且道路交通管理處罰條例第56條第1
      項第4 款處罰之行為，係禁止在設有禁止停車標誌、標線
      之處所停車，並未規定該路段須設有號誌或標誌，始在處
      罰之列，故異議人稱上揭路段並未禁止臨時停車，且未設
      有禁止停車之標誌，不應在處罰之列云云，即無足採。
    2.復以，原處分機關係以異議人違反上開道路交通管理處罰
      條例第56條第1 項第4 款之規定，科處罰鍰，並非以同條
      項第5 款「在顯有妨礙他車道通行處所停車」為處罰依據
      ，因此，異議人停車處所是否屬於「顯有妨礙他車通道處
      所」，並非所問，則異議人以其停車處所並未妨礙人車通
      行為由，主張不應受罰一節，自亦無足取。
    3.再者，查獲警員以拖吊方式移置異議人所有之違規車輛時
      ，在上開車輛之後輪部分，確已裝置輔助輪，此有現場照
      片供參，是異議人以警員拖吊該車時，未於後輪部分裝設
      輔助輪，指摘警員有行政疏失一節，當無可採。
    4.另按道路交通管理處罰條例之罰鍰基準、舉發、罰鍰繳納
      、向處罰機關陳述意見或裁決之處理程序、易處吊扣汽車
      牌照或駕駛執照基準及繳納機構等事項之處理細則，由交
      通部會同內政部定之，道路交通管理處罰條例第92條第3
      項定有明文，即法律授權行政機關就違反道路交通管理處
      罰條例之行為，制定統一裁罰基準，則原處分機關依據道
      路交通管理事件統一裁罰基準表之規定，裁罰小型車之最
      低額罰鍰，並無不當，異議人稱行政規章有牴觸法律之嫌
      等語，應屬誤會。
（四）綜上，異議人確係在設有禁止停車標線之處所停車，從而
      ，原處分機關依道路交通管理處罰條例第56條第1 項第4
      款，裁處異議人罰鍰900 元，核無違誤，本件聲明異議為
      無理由，應予駁回。
據上論斷，應依道路交通案件處理辦法第19條，裁定如主文。
中　　華　　民　　國　　96　　年　　1 　　月　　17　　日
                  交通法庭法    官  邰婉玲
以上正本證明與原本無異。
對於本件裁定如有不服，應於送達後5日內， 向本院提出抗告書
狀，敘述抗告之理由，抗告於臺灣高等法院。
中　　華　　民　　國　　96　　年　　1 　　月　　17　　日
                          書 記 官  彭筠凱
